臺灣桃園地方法院刑事判決　　　　　　　93年度訴字第2028號
公　訴　人　臺灣桃園地方法院檢察署檢察官
被　　　告　丁○○
被　　　告　丙○○
　　　　　　　　　　　六號十三.
　　　　　　　　　　（現於台灣桃園監獄龍潭女監另案執行中
上列被告因搶奪等案件，經檢察官提起公訴（93年度偵字第
16471 號），本院判決如下：
    主  文
丁○○共同連續意圖為自己不法之所有，而搶奪他人之動產，累
犯，處有期徒刑壹年陸月，未扣案之機車鑰匙壹把沒收；又連續
結夥三人以上竊盜，未遂，累犯，處有期徒刑柒月；又意圖為自
己不法之所有，以恐嚇使人將本人之物交付，未遂，累犯，處有
期徒刑肆月。應執行有期徒刑貳年月，未扣案之機車鑰匙壹把
沒收。
丙○○結夥三人以上竊盜，未遂，處有期徒刑肆月，如易科罰金
，以佰元折算壹日。
    事  實
一、丁○○前於民國83年間因違反麻醉藥品管理條例案件，經台
    灣板橋地方法院判處有期徒刑5 月確定，於84年4 月14日執
    行完畢；又於87年間因贓物案件，經台灣高等法院判處有期
    徒刑5 月確定，於88年3 月31日執行完畢；再於89年間因違
    反毒品危害防制條例案件，經本院判處有期徒刑5 月確定，
    於91年6 月29日執行完畢，復又因違反毒品危害防制條例及
    竊盜案件，分別經本院判處有期徒刑9 月、6 月及3 月，嗣
    經定應執行有期徒刑1 年4 月確定，甫於92年12月31日縮短
    刑期執行完畢（構成累犯）。詎料仍不知悔改，基於意圖為
    自己不法所有之犯意，先於93年9 月間在桃園縣境內以自備
    鑰匙1 把竊取李瑞昭所有之KAM-191 號重型機車後，丁○○
    或一人或與戊○○（已審結）共同意圖為自己不法所有而搶
    奪他人財物之概括犯意，由丁○○騎乘前開機車獨自一人搶
    奪，或由戊○○騎乘前開機車，後載丁○○，趁被害人甲○○、己○○、庚○○、黃蕙倩、丑○○、壬○○、巳○○、
    辛○○、寅○○、子○○、乙○○○不及防備之際，於附表
    所示之時間、地點由丁○○徒手連續搶奪前開被害人之財物
    （被害人、時間、地點、搶奪財物均詳如附表所示），得手
    後均揚長而去。
二、93年10月18日晚間，癸○○（另為不受理判決）因與他人發
    生糾紛，便前往丙○○家中邀請丁○○一同前往台北與人理
    論，丁○○竟另意圖為自己不法所有，與癸○○共同基於竊
    盜之概括犯意聯絡，先於同日晚間9 時30分許，至桃園縣大
    溪鎮太武新村9 號共同竊取侯俊佳所有車牌號碼為AU-5881
    號自用小客車後，由癸○○駕駛所竊來之AU-5881 號自用小
    客車搭載丁○○返回丙○○家中，癸○○向丁○○表示「用
    搶的太慢，用恐嚇比較快」等語（癸○○是否涉犯教唆恐嚇
    罪部分，宜由檢察官另案偵辦），稍後丁○○、癸○○、丙○○三人共乘前開AU-5881 號自用小客車前往台北，丁○○
    臨時起意，基於恐嚇取財之犯意，於同日晚間10時20分許，
    撥打電話給前開AU-5881 號車主之夫辰○，恫嚇「車子是否
    不見了，現在在跑路，要如何處理」等語，因辰○表示車子
    太爛不要了，丁○○恐嚇取財犯行始未得逞。又於同日晚間
    10 時45 分許，因癸○○、丁○○二人所竊取AU-5881 號自
    用小客車油料即將耗盡，癸○○、丁○○又承前開竊盜之犯
    意聯絡，夥同丙○○共三人，由丙○○引領癸○○、丁○○
    二人至桃園縣中壢市○○路龍岡國民中學旁之停車場，由丁○○下車竊取卯○○所有之車牌號碼為5757-FN 號之自用小
    客車，丙○○、癸○○二人則在AU-5881 號自用小客車上把
    風，丁○○行竊時觸動5757-FN 自用小客車之警報器而未遂
    ，適有巡邏警車經過，丁○○隨即回到AU-5881 號自用小客
    車後，癸○○駕車欲逃離現場時，因一時緊張而將車子撞向
    路旁牆壁，丁○○、癸○○趁機下車逃跑，丙○○則當場為
    警逮捕，嗣經警循線查獲丁○○、癸○○二人，始知上情。
三、案經桃園縣政府警察局中壢分局報請台灣桃園地方法院檢察
    署檢察官偵查起訴。
    理 由
一、訊據被告丁○○對於犯罪事實一所述連續搶奪部分坦承不諱
    ，就犯罪事實二部份，除辯稱伊與癸○○要去竊取5757-FN
    自用小客車時，同案被告丙○○並不知情云云外，亦均坦承
    不諱。又訊據被告丙○○則矢口否認前開犯行，辯稱伊並沒
    有跟同案被告癸○○、丁○○一起去偷5757-FN 號自用小客
    車云云。經查：
  (1)犯罪事實一部分，業經被告丁○○於偵訊及本院審理時自白
    不諱，核與被害人、李瑞昭、甲○○、己○○、庚○○、黃
    蕙倩、丑○○、壬○○、巳○○、辛○○、寅○○、子○○
    、乙○○○等人於警詢及偵訊時所述，及同案被告戊○○於
    偵、審時之陳述情節大致相符，並有桃園縣政府警察局中壢
    分局贓物認領單4 紙、代保管條1 紙及尋易通訊行中古行動
    電話買賣契約書暨切結書1 紙附卷可稽，被告之自白與事實
    相符，此部分事證明確，被告丁○○竊盜及連續搶奪之犯行
    堪以認定。
  (2)犯罪事實二部分：
    訊據被告丁○○於本院行準備程序及審理時均自承伊於93
      年10月18日晚間9 時30分許，與同案被告癸○○一同至桃
      園縣大溪鎮太武新村共同竊取AU-5881 號自用小客車後，
      同案被告癸○○有跟伊說「用搶的太慢，用恐嚇比較快」
      ，伊聽到癸○○這樣說以後，才想到要打電話恐嚇AU-588
      1 號自用小客車的車主，伊跟車主表示他的車子不見了，
      問他車子想不想要，但是車主說車子那麼爛不要了等語（
      參本院94年94年1 月10日準備程序筆錄、同年4 月25日準
      備程序筆錄及同年8 月3 日審判筆錄，核與證人即同案被
      告癸○○於本院審理時證稱略以：第二台在大溪偷的那輛
      ，是我跟丁○○一起偷的等語（參本院93年8 月3日 審判
      筆錄）及被害人辰○於警詢所述情節大致相符，並有車輛
      失竊查詢資料及桃園縣政府警察局中壢分局龍興派出所贓
      物認領保管單各1 紙附卷可參，被告丁○○此部分之自白
      與事實相符，事證明確，竊盜及恐嚇未遂之犯行堪以認定
      。
    被告丁○○、丙○○等二人均矢口否認被告丙○○有與丁○○、癸○○一起去偷5757-FN 號自用小客車，被告丁○○辯稱被告丙○○當時在車上睡覺，並不知道我要跟癸○○要去竊取5757-FN 號自用小客車云云，而被告丙○○則
      辯稱伊當時很累在車上睡覺，是後來他們開車撞到的時候
      ，我才知道他們去偷車云云。然查被告丁○○於偵訊時自
      陳「（檢察官問：昨天是否與黃、莊偷車被查獲？）是。
      AU-5881 號車輛開到沒油，我下去開車，剛拉車手把，警
      報器就響了，我們就跑，剛好警察來，是我說要下車去偷
      ，我叫黃、莊留在車上等語（參93偵字16471 號卷第80頁
      偵訊筆錄），果被告丙○○當時在車上睡覺而不知同案被
      告丁○○、癸○○欲共同行竊5757-FN 號自小客車，被告
      丁○○又何需特地指示丙○○要留在車上，又被告丁○○
      於本院審理時以證人之身分證稱：我有跟癸○○、丙○○
      一起在93年10月18日晚間10時45分許在前往桃園縣中壢市
      ○○路龍岡國民中學旁邊的停車場，去那邊的原因是要偷
      車，之前是癸○○去丙○○她家找我，我跟丙○○同居在
      一起，那天癸○○說他跟別人發生糾紛，叫我跟他一起上
      台北幫他，我說好，我跟丙○○就跟著他出去，我們一起
      坐上車之後，癸○○開了一段路以後，發現車子沒有油了
      ，癸○○就說還要再偷另外一輛車，要偷那一輛車子是癸○○決定的，決定好以後，癸○○就把車子停在要偷的那
      輛旁邊，停好之後，癸○○叫我先去開車門，我就下車先
      去開車門，結果就觸動警報器，從上車以後到停車場這段
      期間，我坐在前面，丙○○坐在後面，丙○○並沒有跟我
      們聊天，我不知道她在車上做什麼，當癸○○決定要去偷
      車的時候，丙○○一開始沒有作何表示，但是後來我們被
      警察追的時候，癸○○有請丙○○報路，要如何逃離現場
      等語（參本院94年8 月3 日審判筆錄），參酌被告丁○○
      所為之陳述及證詞，可知被告丙○○對於同案被告丁○○
      、癸○○欲竊取5757-FN 號自用小客車等情當有所知悉，
      被告丁○○、丙○○前開辯稱應屬卸責之詞，不足採信；
      又查證人即同案被告癸○○於偵訊時證稱「（檢察官問：
      昨天如何偷車？）陳提議，我與莊在車上把風，陳說要偷
      時，莊在車上有聽到，我與莊留在車上看四周的情形，陳
      開車門警報器響，警察就在旁邊等語（參93年度偵字第
      16471 號卷第81頁），而證人癸○○雖先於本院審理時更
      易前詞證稱略以：丁○○說要下車去偷5757-FN 那輛車子
      時，丙○○在睡覺，丁○○下去偷車把警報器弄響後，突
      然有警察的警示燈亮起來，我才知道有警察，我就出聲要
      丁○○上車，我們開車離開，警察在後面追我們，後來我
      把車子開到一條巷子撞到牆壁，我跟丁○○分別下車逃跑
      ，丙○○好像是車子撞到牆壁的時候才醒過來云云，然經
      本院質之證人癸○○上開有關被告丙○○部分之證言為何
      與偵訊時所為之證言前後矛盾，並就矛盾之處再度訊問證
      人即同案被告丁○○有何意見時，證人癸○○始證稱伊在
      上次開庭前，被提來的時候，被告丁○○就一直在門口告
      訴伊丙○○在睡覺，丙○○在睡覺，而伊看到起訴書內容
      後想說跟女孩子沒有關係，所以就想說把它扛下來，而實
      際上因為丙○○是中壢人，對那邊比較熟，才會帶我們去
      停車場偷車，而我跟丙○○確實是在車上把風等語（參本
      院93年8 月3 日審判筆錄），被告丙○○雖辯稱係伊前與
      證人癸○○間發生過爭執，證人癸○○才會故意設詞陷害
      云云，惟證人癸○○於本院審理時就被告丙○○有無涉案
      部分，係先採取迴護被告丙○○之態度，經本院質問前後
      矛盾之處時，證人癸○○見無法自圓其說，始鬆口表示係
      同案被告丁○○要求伊袒護被告丙○○等語，顯見被告癸○○於本院審理時所為不利於被告丙○○之證言並非係與
      被告丙○○之仇怨所致，被告丙○○前開辯稱亦不足採，
      此外復有被害人即5757-FN 號自用小客車之所有人卯○○
      於警詢所為之陳述可資佐證，綜上，5757-FN 號自用小客
      車應係被告丁○○、丙○○、癸○○三人所謀議共同行竊
      而未遂，此部分事證明確，犯行堪以認定。
二、核被告丁○○所為，係犯刑法第325 條第1 項搶奪罪、同法
    第320 條第1 項之竊盜罪、同法第346 條第1 項、第3 項之
    恐嚇取財未遂罪及同法第321 條第1 項第4 款、第2 項之結
    夥三人竊盜未遂罪。又核被告丙○○所為，係犯刑法第321
    條第1 項第4 款、第2 項之結夥三人竊盜未遂罪。被告丁○○就前開搶奪罪部分，與同案被告戊○○間有犯意聯絡及行
    為分擔，為共同正犯；又被告丁○○就上揭竊取AU-5881 號
    自用小客車部分，與同案被告癸○○有犯意聯絡及行為分擔
    ，亦為共同正犯。被告丁○○就附表所示之連續搶奪犯行，
    時間緊接、方法相同，觸犯構成要件相同之罪，顯係基於概
    括犯意為之，為連續犯，應依刑法第56條之規定，以一罪論
    ，並加重其刑；又被告丁○○先後竊取AU-5881 號自用小客
    車既遂及結夥三人竊取5757-FN 號自用小客車未遂，時間緊
    接，所犯構成要件相同，雖有普通竊盜既遂、加重竊盜未遂
    之分，仍成立連續犯，亦應依刑法第56條之規定，以連續加
    重竊盜未遂罪論，並加重其刑。被告丁○○就行竊KAM-191
    號重型機車部分，與其所犯連續搶奪罪間，有方法結果之牽
    連關係，依刑法第55條之規定，應從較重之連續搶奪罪處斷
    。被告丁○○所犯連續搶奪罪、恐嚇取財未遂罪及連續加重
    竊盜未遂罪間，犯意各別，罪名不同，應分論併罰之。被告
    前於83年間因違反麻醉藥品管理條例案件，經台灣板橋地方
    法院判處有期徒刑5 月確定，於84年4 月14日執行完畢；又
    於87年間因贓物案件，經台灣高等法院判處有期徒刑5 月確
    定，於88年3 月31日執行完畢；再於89年間因違反毒品危害
    防制條例案件，經本院判處有期徒刑5 月確定，於91年6 月
    29日執行完畢，復又因違反毒品危害防制條例及竊盜案件，
    分別經本院判處有期徒刑9 月、6 月及3 月，嗣經定應執行
    有期徒刑1 年4 月確定，甫於92年12月31日縮短刑期執行完
    畢，此有台灣高等法院被告全國前案紀錄表1 份附卷可參，
    被告丁○○於5 年以內再犯本件最重本刑為有期徒刑以上之
    罪，為累犯，應依刑法第47條之規定加重其刑。被告丁○○
    、丙○○、癸○○三人雖均已著手結夥三人竊盜犯行之實施
    ，惟於竊車之際，即觸動警報器而遭警發覺，竊盜犯行並未
    既遂，爰依刑法第26條前段之規定，按既遂犯之刑度減輕其
    刑，並依法先加後減。爰審酌被告丁○○、丙○○二人犯罪
    之動機、目的、手段，被告丁○○所犯之連續搶奪罪部分，
    影響社會治安甚鉅，惟被告丁○○就此部分坦承犯行，犯後
    態度甚佳，又被告丙○○矢口否認犯行，足見並無悔改之意
    等一切情狀，分別量處如主文所示之刑，並定其應執行之刑
    ，又就被告丙○○所宣告之刑度部分，諭知易科罰金之折算
    標準。至被告丁○○用以竊取KAM-191 重型機車所使用之鑰
    匙1 把，為被告丁○○所有，此經被告丁○○供陳在卷，雖
    未扣案，然亦無證據證明業已滅失，應依刑法第38條第1 項
    第2 款之規定，宣告沒收。
三、據上論斷，應依刑事訴訟法第299 條第1 係前段，刑法第28
    條、第56條、第325 條第1 項、第320 條第1 項、第321 條
    第1 項第4 款、第3 項、第346 條第1 項、第3 項、第55條
    、第26條、第51條第5 款、第47條、第41條第1 項前段、第
    38條第1 項第2 款，罰金罰鍰提高標準條例第1 條前段、第
    2 條，判決如主文。
本案經檢察官柯怡如到庭執行職務。
中　　華　　民　　國　　94　　年　　10　　月　　31　　日
                刑事第五庭      審判長法  官  潘政宏
                                      法  官  邱滋杉
                                      法  官  周炳全
以上正本證明與原本無異。
如不服本判決，應於判決送達後10日內向本院提出上訴狀（應附
繕本），上訴於臺灣高等法院。
　　　　　　　　　　　　　　　        書記官  陳夏施
中　　華　　民　　國　　94　　年　　11　　月　　9 　　日
附表：
┌──┬────┬──────┬───┬───────┬───┐
│編號│時    間│地        點│被害人│遭 搶 奪 客 體│行為人│
├──┼────┼──────┼───┼───────┼───┤
│  │93年9月4│桃園縣中壢市│甲○○│皮包內有國民身│丁○○│
│    │日凌晨2 │中山東路3段 │      │分證、信用卡、│戊○○│
│    │時30分許│與榮民南路口│      │提款卡、現金卡│      │
│    │        │            │      │、新台幣（下同│      │
│    │        │            │      │）10萬元      │      │
├──┼────┼──────┼───┼───────┼───┤
│  │93年9月 │桃園縣中壢市│己○○│皮包內有700元 │丁○○│
│    │14日晚間│杭州路115號 │      │              │戊○○│
│    │8時56分 │前          │      │              │      │
│    │許      │            │      │              │      │
├──┼────┼──────┼───┼───────┼───┤
│  │93年9月 │桃園縣中壢市│庚○○│皮包內有國民身│丁○○│
│    │26日中午│成功路內壢國│      │份證、提款卡、│戊○○│
│    │12時30分│小前        │      │1300元        │      │
│    │許      │            │      │              │      │
├──┼────┼──────┼───┼───────┼───┤
│  │93年10月│桃園縣中壢市│黃蕙蒨│皮包一個內有國│丁○○│
│    │4日凌晨5│元化路271巷 │      │民身份證、健保│戊○○│
│    │時40分許│附近        │      │卡、提款卡、信│      │
│    │        │            │      │用卡、駕照及  │      │
│    │        │            │      │4000元        │      │
├──┼────┼──────┼───┼───────┼───┤
│  │93年10月│桃園縣中壢市│丑○○│皮包內有國民身│丁○○│
│    │6日晚間 │龍昌路225號 │      │分證、健保卡及│戊○○│
│    │10時30分│前          │      │行動電話      │      │
│    │許      │            │      │              │      │
├──┼────┼──────┼───┼───────┼───┤
│  │93年10月│桃園縣中壢市│壬○○│手提包內有國民│丁○○│
│    │6日晚間 │興南里慈惠三│      │身分證、健保卡│戊○○│
│    │11時50分│街16號前    │      │、車牌號碼BA9-│      │
│    │許      │            │      │736、RRD-715號│      │
│    │        │            │      │機車行照、PHSJ│      │
│    │        │            │      │88行動電話及駕│      │
│    │        │            │      │照、公司識別證│      │
│    │        │            │      │及鑰匙        │      │
├──┼────┼──────┼───┼───────┼───┤
│  │93年10月│桃園縣中壢市│巳○○│皮包內有國民身│丁○○│
│    │8日上午7│石頭里中平路│      │分證、信用卡、│戊○○│
│    │時許    │與建國路口  │      │機車行照、行動│      │
│    │        │            │      │電話、信用卡、│      │
│    │        │            │      │金融卡、銀行存│      │
│    │        │            │      │摺、2400元    │      │
├──┼────┼──────┼───┼───────┼───┤
│  │93年10月│桃園縣中壢市│辛○○│皮包內有提款卡│丁○○│
│    │8日晚間7│龍昌路與後寮│      │、信用卡、國民│戊○○│
│    │時許    │二街口      │      │身分證、行動電│      │
│    │        │            │      │話、3萬元     │      │
├──┼────┼──────┼───┼───────┼───┤
│  │93年10月│桃園縣中壢市│寅○○│皮包內有國民身│丁○○│
│    │17日下午│中山路296號 │      │分證、駕照、提│戊○○│
│    │6時50分 │前          │      │款卡、信用卡及│      │
│    │許      │            │      │2300元        │      │
├──┼────┼──────┼───┼───────┼───┤
│  │93年10月│桃園縣平鎮市│子○○│皮包內有健保卡│丁○○│
│    │12日下午│復旦路二段之│      │、眼鏡、鑰匙、│      │
│    │1時許   │公墓旁      │      │電話簿及1500元│      │
├──┼────┼──────┼───┼───────┼───┤
│  │93年10月│桃園縣中壢市│席孫秀│皮包內有國民身│丁○○│
│    │9 日清晨│龍岡路2 段  │香    │分證、健保卡、│      │
│    │6 十10分│331 巷口    │      │提款卡及7000元│      │
│    │許      │            │      │              │      │
└──┴────┴──────┴───┴───────┴───┘
附錄本件論罪科刑法條全文
中華民國刑法第325條
(普通搶奪罪)
意圖為自己或第三人不法之所有，而搶奪他人之動產者，處六月
以上五年以下有期徒刑。
因而致人於死者，處無期徒刑或七年以上有期徒刑，致重傷者，
處三年以上十年以下有期徒刑。
第一項之未遂犯罰之。
中華民國刑法第320條
(普通竊盜罪、竊佔罪)
意圖為自己或第三人不法之所有，而竊取他人之動產者，為竊盜
罪，處五年以下有期徒刑、拘役或五百元以下罰金。
意圖為自己或第三人不法之利益，而竊佔他人之不動產者，依前
項之規定處斷。
前二項之未遂犯罰之。
中華民國刑法第321條
犯竊盜罪而有左列情形之一者，處六月以上、五年以下有期徒刑
：
一  於夜間侵入住宅或有人居住之建築物、船艦或隱匿其內而犯
    之者。
二  毀越門扇、牆垣或其他安全設備而犯之者。
三  攜帶兇器而犯之者。
四  結夥三人以上而犯之者。
五  乘火災、水災或其他災害之際而犯之者。
六  在車站或埠頭而犯之者。
前項之未遂犯罰之。
中華民國刑法第346條
(單純恐嚇罪)
意圖為自己或第三人不法之所有，以恐嚇使人將本人或第三人之
物交付者，處六月以上五年以下有期徒刑，得併科一千元以下罰
金。
以前項方法得財產上不法之利益，或使第三人得之者，亦同。
前二項之未遂犯罰之。
